【裁判字號】    95,上訴,581
【裁判日期】    950616
【裁判案由】    違反毒品危害防制條例
【裁判全文】
臺灣高等法院高雄分院刑事判決         95年度上訴字第581號
上  訴  人  臺灣高雄地方法院檢察署檢察官
上  訴  人
即  被  告  甲○○
上列上訴人因被告違反毒品危害防制條例案件，不服臺灣高雄地
方法院94年度訴字第3487號中華民國95年2 月27日第一審判決（
起訴案號：臺灣高雄地方法院檢察署94年度毒偵字第7133號，暨
移送併案：同署94年度毒偵字第9230號），提起上訴，暨移送併
案審理（臺灣高雄地方法院檢察署95年度毒偵字第2584號），本
院判決如下：
    主  文
原判決撤銷。
甲○○連續施用第一級毒品，累犯，處有期徒刑壹年。扣案殘留
有海洛因之夾鏈袋壹個、殘留有海洛因之注射針筒貳支、殘留有
海洛因之吸管壹支，均沒收銷燬之；扣案止血帶壹條、注射針筒
壹支，均沒收之。
    事  實
一、甲○○前於民國93年間因施用毒品案件，經臺灣高雄地方法
    院裁定送觀察勒戒，後認無繼續施用毒品傾向，於93年7 月
    23日執行完畢釋放，並由臺灣高雄地方法院檢察署檢察官於
    93年7 月23日以93年度毒偵字第2100號為不起訴處分確定。
    又於94年間因公共危險等案件，經臺灣高雄地方法院判處有
    期徒刑4 月確定，於95年1 月9 日易科罰金執行完畢。猶不
    知警惕，明知海洛因係毒品危害防制條例第2 條第2 項第1
    款所明定之第一級毒品，不得持有、施用，仍於上開觀察勒
    戒執行完畢釋放後5 年內，再基於施用第一級毒品海洛因之
    概括犯意，自94年5 月13日上午某時起至95年3 月11日下午
    2 時許止，在高雄市○○區○○街127 巷26號等處，以將第
    一級毒品海洛因置入香煙內，或置入注射針筒內，再以水稀
    釋後注射之方式，而連續施用第一級毒品海洛因多次。嗣分
    別於：94年5 月13日經高雄市政府警察局三民第一分局通
    知採尿；94年11月5 日下午0 時30分許，在高雄市○○區
    ○○街9 之3 號為警持搜索票查獲，並扣得其所有供施用第
    一級毒品海洛因用之止血帶1 條、殘留有海洛因之注射針筒
    2 支、殘留有海洛因之夾鏈袋1 個、殘留有海洛因之吸管1
    支。95年3 月11日下午3 時50分許，在高雄市三民區○○
    ○路240 巷底為警查獲，並扣得其所有供施用第一級毒品海
    洛因用之注射針筒1 支。
二、案經高雄市政府警察局三民第一分局報告臺灣高雄地方法院
    檢察署檢察官偵查起訴，暨移送臺灣高雄地方法院、本院併
    案審理。
    理  由
一、程序方面─
    本件上訴人即被告甲○○（以下簡稱被告）經合法傳喚（見
    本院卷第35頁送達證書），無正當理由不到庭，爰不待其到
    庭陳述，逕行判決。
二、認定犯罪事實所憑證據及理由─
  (一)上開犯罪事實，有被告於94年5 月13日、94年11月5 日下午
    0 時30分許、95年3 月11日下午3 時50分許，為警查獲後所
    採尿液，經檢驗結果均呈嗎啡（為海洛因代謝物）陽性反應
    ，有長榮大學94年5 月30日確認報告1 紙、高雄市立凱旋醫
    院94年11月14日F-94951 號、95年3 月20日H-099 號濫用藥
    物尿液檢驗報告2 紙在卷可憑（見三民第一分局0000000000
    號卷第2 頁，94毒偵9230號卷第5 頁，本院卷第38頁）；且
    94年11月5 日扣案注射針筒2 支、夾鏈袋1 個、吸管1 支經
    送鑑驗，均含有海洛因成分，有高雄醫學大學附設中和紀念
    醫院94年12月20日第0000-000號、第0000-000號、第0000-0
    00號、第0000-000號檢驗報告共4 紙在卷可稽（見原審卷第
    29至31、33頁）；並有94年11月5 日扣案止血帶1 條、95年
    3 月11日扣案注射針筒1 支可資佐證；復經被告於原審、本
    院一再供承不諱（見原審卷第94頁，本院卷第30頁）。足認
    被告自白與事實相符，堪予採信。
  (二)被告前於93年間因施用毒品案件，經臺灣高雄地方法院裁定
    送觀察勒戒，後認無繼續施用毒品傾向，於93年7 月23日執
    行完畢釋放，並由臺灣高雄地方法院檢察署檢察官於93年7
    月23日以93年度毒偵字第2100號為不起訴處分確定，有臺灣
    高等法院被告前案紀錄表在卷可按。足證被告於上開觀察勒
    戒執行完畢釋放後，5 年內再犯本件施用第一級毒品罪。
三、論罪及撤銷改判之理由─
  (一)查海洛因係毒品危害防制條例第2 條第2 項第1 款所稱之第
    一級毒品，被告持以施用，核其所為，係犯同條例第10條第
    1 項施用第一級毒品罪。被告各次施用第一級毒品前持有毒
    品之行為，本應各論以持有第一級毒品之罪，惟各該次持有
    毒品之行為為其後施用毒品之行為所吸收，不各另論持有第
    一級毒品罪。被告先後多次施用第一級毒品之犯行，時間緊
    接，犯罪構成要件相同，顯係基於概括犯意反覆為之，應依
    連續犯之規定，論以一罪。公訴人雖僅就被告於94年5 月13
    日，在高雄市○○區○○街9 之3 號住處，施用第一級毒品
    之犯行提起公訴，惟被告其餘如事實欄所載之連續施用第一
    級毒品犯行，與提起公訴部分有連續犯裁判上一罪關係，為
    起訴效力所及，本院自得併予審理。又被告前於94年間因公
    共危險等案件，經臺灣高雄地方法院判處有期徒刑4 月確定
    ，於95年1 月9 日易科罰金執行完畢，有上開被告前案紀錄
    表在卷可按，其受有期徒刑執行完畢，5 年以內再犯本件有
    期徒刑以上之罪，為累犯，依法加重其刑。
  (二)原審認被告有施用第一級毒品犯行，予以論罪科刑，固非無
    見。惟原審未及就被告除自94年5 月13日起至同年11月5 日
    上午11時許止以外之如事實欄所示施用第一級毒品海洛因犯
    行（即移送本院併辦部分），一併加以審判，尚有未洽。檢
    察官、被告均以併案部分與起訴部分有裁判上一罪關係，為
    起訴效力所及，原審就此部分未及併予審究，指摘原判決不
    當，均提起上訴，均為有理由，自應由本院將原判決撤銷改
    判。
四、科刑及沒收之理由─
  (一)爰審酌被告前經觀察勒戒，仍未斷除毒癮，並有公共危險前
    科，業如前述，又再度施用毒品，未能體悟施用毒品對自己
    、家人造成之傷害及社會之負擔，惟念其犯後尚知坦承犯行
    ，態度尚稱良好等一切情狀，量處有期徒刑1 年，以資懲儆
    。
  (二)扣案殘留有海洛因之注射針筒2 支、殘留有海洛因之夾鏈袋
    1 個、殘留有海洛因之吸管1 支，因其上毒品與上開物品難
    以析離，應一體視為毒品，均依毒品危害防制條例第18條第
    1 項前段規定，宣告沒收銷燬之。又94年11月5 日扣案止血
    帶1 條、95年3 月11日扣案注射針筒1 支，均為被告所有，
    且供被告施用第一級毒品海洛因所用之物，均依刑法第38條
    第1 項第2 款規定，宣告沒收之。
五、適用之法律─
  (一)刑事訴訟法第371 條、第369 條第1 項前段、第364 條、第
    299 條第1 項前段。
  (二)毒品危害防制條例第10條第1 項、第18條第1 項前段。
  (三)刑法第11條前段、第56條、第47條、第38條第1 項第2 款。
本案經檢察官姜麗儒到庭執行職務。
中    華    民    國    95    年    6     月    16    日
                  刑事第七庭    審判長法  官  莊飛宗
                                      法  官  黃憲文
                                      法  官  曾逸誠
以上正本證明與原本無異。
如不服本判決應於收受本判決後10日內向本院提出上訴書狀，其
未敘述上訴理由者，並得於提起上訴後10日內向本院補提理由書
狀（均須按他造當事人之人數附繕本）「切勿逕送上級法院」。
中    華    民    國    95    年    6     月    16    日
                                      書記官  黃富美
附錄本判決論罪科刑所依據之法條：
毒品危害防制條例第10條第1 項：
施用第一級毒品者，處6 月以上5 年以下有期徒刑。


司法院資訊處製作；財團法人民間司法改革基金會備份。
